【裁判字號】    99,訴,1000
【裁判日期】    990514
【裁判案由】    毒品危害防制條例
【裁判全文】
臺灣板橋地方法院刑事判決             99年度訴字第1000號
公  訴  人  臺灣板橋地方法院檢察署檢察官
被      告  甲○○
上列被告因違反毒品危害防制條例案件，經檢察官提起公訴（九
十九年度毒偵字第二二八四號），被告就被訴事實為有罪陳述，
本院改行簡式審判程序審理，判決如下：
    主  文
甲○○施用第一級毒品，累犯，處有期徒刑捌月；又施用第二級
毒品，累犯，處有期徒刑肆月。應執行有期徒刑拾月。
    事  實
一、甲○○前於九十六年間因施用毒品案件，經本院以九十六年
    度毒聲字第七八九號裁定送觀察、勒戒後，認有繼續施用毒
    品之傾向，再經本院以九十六年度毒聲字第二○一○號裁定
    令入戒治處所施以強制戒治，因無繼續戒治之必要，於九十
    七年八月二十日停止戒治釋放出所，並經臺灣板橋地方法院
    檢察署以九十七年度戒毒偵字第五三五號為不起訴處分確定
    ；復於九十六年間因持有毒品案件，經本院以九十六年度簡
    字第六五八號判決判處有期徒刑三月，並經減為一月又十五
    日確定；再於九十七年間因偽造印文案件，經本院以九十七
    年度簡字第三五八號判決判處有期徒刑三月確定，上開二罪
    經本院以九十七年度聲字第二七八六號定應執行有期徒刑四
    月確定，甫於九十七年十二月二十日徒刑執行完畢出監。詎
    其猶不知悔悟並戒絕毒癮，復基於施用第一級毒品海洛因之
    犯意，於九十八年七月二十八日中午某時許，在臺北縣新店
    市○○街五十九巷七號之網咖內，以將海洛因參入香煙，燃
    燒吸食其煙霧之方式，施用海洛因乙次；又基於施用第二級
    毒品甲基安非他命之犯意，於同年月日，在同上址，以將甲
    基安非他命放入玻璃球吸食器中，用火燒烤吸食煙霧之方式
    ，施用第二級毒品甲基安非他命乙次。嗣於同年月日下午十
    時三十分許，在上址網咖內為警查獲，以其為毒品列管人口
    ，對其採集其尿液送驗，結果呈嗎啡及甲基安非他命類陽性
    反應，而查悉上情。
二、案經臺北縣政府警察局中和第一分局移送臺灣板橋地方法院
    檢察署檢察官偵查起訴，本院改行簡式審判程序審理。
    理  由
一、訊據被告甲○○對於在上揭時、地施用海洛因、甲基安非他
    命之犯行均坦承不諱。被告為警查獲後所採之尿液，分別以
    ＥＩＡ酵素免疫分析法初驗、ＧＣ／ＭＳ氣相層析質譜儀法
    確認複驗後均呈鴉片類（嗎啡）、安非他命類之陽性反應，
    此有卷附九十九年二月三日臺灣檢驗科技股份有限公司濫用
    藥物檢驗報告書一紙（見偵卷第五頁）足稽。被告前於九十
    六年間因施用毒品案件，經本院以九十六年度毒聲字第七八
    九號裁定送觀察、勒戒後，認有繼續施用毒品之傾向，再經
    本院以九十六年度毒聲字第二○一○號裁定令入戒治處所施
    以強制戒治，因無繼續戒治之必要，於九十七年八月二十日
    停止戒治釋放出所，並經臺灣板橋地方法院檢察署以九十七
    年度戒毒偵字第五三五號為不起訴處分確定，被告於強制戒
    治執行完畢釋放後之五年內，再犯本件施用毒品罪，於毒品
    危害防制條例第二十三條第二項有關起訴之規定相合，此有
    臺灣高等法院被告前案紀錄表、臺灣高等法院在監在押全國
    紀錄表附卷可按。被告出於自由意志之自白與事實相符，事
    證明確，犯行洵堪認定，應依法論科。
二、被告於上揭強制戒治執行完畢釋放後，再犯本件施用毒品之
    犯行，核其施用第一級毒品海洛因，所為係犯毒品危害防制
    條例第十條第一項之施用第一級毒品罪；被告施用第二級毒
    品甲基安非他命，所為係犯同條例第十條第二項之施用第二
    級毒品罪。其施用前非法持有海洛因、甲基安非他命之行為
    ，為施用毒品之當然手段，應為施用毒品之行為所吸收，均
    不另論罪。被告所犯上揭施用第一級毒品、第二級毒品罪，
    犯意各別，行為互殊，應予分論併罰。被告曾有事實欄所載
    之罪刑執行紀錄，有上開被告前案紀錄表在卷可稽，被告於
    五年以內，故意再犯本件最重本刑為有期徒刑以上之罪，應
    依刑法第四十七條第一項之規定，論以累犯，並加重其刑。
    爰審酌被告屢次施用毒品而不思悔改，品行不端，意志力薄
    弱，其施用毒品經強制戒治後，仍無法斷絕施用毒品惡習，
    若非將其處以較長之刑期，與社會上毒品來源隔離，使其能
    深自反省，斷絕與毒品之接觸，不足以改正施用毒品惡習，
    並懲所犯及被告犯罪後對於施用毒品之犯行，已經坦承，態
    度良好等一切情狀，分別量處如主文所示之刑，以資懲儆，
    並定其應執行之刑。而聲請人對被告求刑十月、五月，本院
    審酌被告之前科素行、犯罪之動機、目的、手段及犯後態度
    等一切情況，認所求尚非適當，不能准許，僅此敘明。
據上論斷，應依刑事訴訟法第二百七十三條之一第一項、第二百
九十九條第一項前段，毒品危害防制條例第十條第一項、第二項
，刑法第十一條前段、第四十七條第一項、第五十一條第五款，
判決如主文。
本案經檢察官黃怡華到庭執行職務。
中    華    民    國    99    年    5     月    14    日
                    臺灣板橋地方法院刑事第十六庭
                                法  官  王綽光
以上正本證明與原本無異。
如不服本判決，應於判決送達後10日內敘明上訴理由，向本院提
出上訴狀 (應附繕本) ，上訴於臺灣高等法院。其未敘述上訴理
由者，應於上訴期間屆滿後20日內向本院補提理由書「切勿逕送
上級法院」。
                                書記官  許清秋
中    華    民    國    99    年    5     月    18    日
附錄本案論罪科刑法條全文：
毒品危害防制條例第10條
施用第一級毒品者，處 6 月以上 5 年以下有期徒刑。
施用第二級毒品者，處 3 年以下有期徒刑。

司法院資訊處製作；財團法人民間司法改革基金會備份。
